最　高　行　政　法　院　裁　定
　　　　　　　　　　　　　94年度裁字第01941號
上　訴　人　甲○○
被 上訴 人　　國立臺灣大學醫學院附設醫院雲林分院
代　表　人　乙○○
上列當事人間因獎勵金事件，上訴人對於中華民國93年5月13日
高雄高等行政法院92年度簡字第391號判決，提起上訴，本院裁
定如下：
    主  文
上訴駁回。
上訴審訴訟費用由上訴人負擔。
    理  由
一、按對於適用簡易程序之裁判提起上訴或抗告，須經本院許可
    ，且該許可以訴訟事件所涉及之法律見解具有原則性者為限
    ，行政訴訟法第235條定有明文。所謂法律見解具有原則性
    ，係指該事件所涉及之法律問題意義重大，而有加以闡釋之
    必要而言。例如：對於行政命令是否牴觸法律所為之判斷，
    或就同類事件所表示之法律見解與其他高等法院所表示之見
    解互相牴觸者。
二、緣上訴人曾於民國（下同）83年9月24日至87年4月16日任職
    於被上訴人（原為臺灣省立雲林醫院，88年7月1日更名為行
    政院衛生署雲林醫院）擔任護士職務；因被上訴人各年度醫
    療藥品循環基金所購置之固定投資及醫療儀器，均未依規定
    按月提撥折舊，致浮增獎勵金提發金額及溢發服務獎勵金，
    經審計部函請行政院衛生署儘速將短提固定資產折舊補列並
    查明相關人員疏失責任及收回溢發之獎勵金後將結果函報該
    部，案經行政院衛生署函請被上訴人積極催收各年度溢發之
    服務獎勵金，被上訴人爰以91年1月18日91雲醫人字第0343
    號函請上訴人繳回被上訴人所溢發之85年度服務獎勵金新臺
    幣（下同）3591元及87年度服務獎勵金9945元，合計13536
    元，上訴人對該函不服，提起復審、再復審，皆遭決定駁回
    ；而於公務人員保障暨培訓委員會以91年12月24日九一公審
    決字第0195號再復審決定駁回上訴人之請求前，被上訴人又
    另以91年12月19日九一雲醫人字第6992號函通知上訴人謂，
    因折舊計算標準更改及部分款項改由該院現職員工於91年度
    吸收，經重新核算後，上訴人85年度應補發432元、86年度
    應繳回722元、87年度應繳回4800元，共計應繳回溢發服務
    獎勵金5090元，上訴人對該函仍不服，對之提起復審、再復
    審，遞遭決定駁回，遂提起本件行政訴訟。
三、上訴意旨略以：(一)原判決稱：「被上訴人在上訴人於83年9
    月24日至87年4月16日任職期間，雖對上訴人作成核發服務
    獎勵金之處分，然此處分，僅供被上訴人日後作為發放系爭
    服務獎勵金之基礎，上訴人並無從因信賴此核定發放獎勵金
    處分而作何處置或安排，已難認有客觀上具體表現其信賴之
    行為」上訴人依法申報各該年度所得稅，並依法繳納稅款，
    實係基於被上訴人違法之授益處分之信賴，二者間難謂無因
    果關係，原審認上訴人並未因該違法之授益處分而作何處置
    或安排，難認有信賴行為，顯有不適用法規或適用不當。
    (二)原判決復稱：「本件溢發之服務獎勵金係因被上訴人未依
    規定提列折舊所致，故此溢發服務獎勵金部分之行政處分，
    顯有違服務獎勵金發放之合法性、合理性與公平性等公益；
    而撤銷此違法授予上訴人利益之處分，所對上訴人造成個人
    之生活關係不利益與撤銷此違法授益處分所欲維護之平等、
    合理、合法等公益兩相衡量結果，可知不撤銷此違法授益處
    分所生之公益損害顯大於因撤銷該處分，上訴人個人所受之
    不利益」惟原判決究係維護何公益，其維護之公益如何大於
    上訴人所受不利益，其衡量標準為何，未見說明，有判決不
    備理由及理由矛盾之違誤。經核上訴人僅執陳詞就原審所為
    「上訴人並未有信賴行為及被上訴人所維護公益大於上訴人
    個人之私益之事實認定予以指摘，並未表明所涉及之法律見
    解，何以具有原則上之重要情事，不合首揭規定，不應許可
    ，其上訴難謂合法，應予駁回。
四、依行政訴訟法第249條第1項前段、第104條、民事訴訟法第
    95條、第78條，裁定如主文。
中    華    民    國    94    年    9    月    22     日
                  第三庭審判長法  官　徐　樹　海
                              法  官　吳　錦　龍
                              法  官　黃　合　文
                              法  官　林　茂　權
                              法  官  鄭  小  康
以  上  正  本  證  明  與  原  本  無  異
中    華    民    國    94    年    9    月    23     日
　　　　　　　　　　　　　　　書記官　郭　育　玎
